---
output: github_document
---

<!-- README.md is generated from README.Rmd. Please edit that file -->

```{r, include = FALSE}
knitr::opts_chunk$set(
  collapse = TRUE,
  comment = "#>",
  fig.path = "man/figures/README-",
  out.width = "100%"
)
```

# bizHelpeR

<!-- badges: start -->
<!-- badges: end -->

`bizHelpeR` enthält verschiedene Helferfunktionen für BIZleRinnen und BIZleR.  
Das sind einerseits die Farben des aktuellen CI/CD sowie einige Funktionen für den einfachen Einsatz in `ggplot2`.  
Zudem hilft `merger()` bei der schnelleren Erstellung der Rückmeldemappe und der Kombination der verschiedenen PDFs,
die für die Rückmeldung der Testergebnisse nötig sind.

## Installation

Um die aktuelle Version des Packages direkt von [GitHub](https://github.com/) zu installieren, kannst du in R den folgenden Code ausführen:

``` r
# install.packages("devtools")
devtools::install_github("DanStuder/bizHelpeR")
```

## Beispiel für die Farben

Es gibt drei Paletten für verschiedene Bereiche:
- BIZ allgemein: "BIZ"
- Geschäftsbereich Laufbahn: "LB"
- Geschäftsbereich Berufs- und Studienbberatung: "BSB"

Die Farben der jeweiligen Paletten können mit `biz_colors(palette = c("BIZ", "BSB", "LB"), ...)` aufgerufen werden:
```{r example}
library(bizHelpeR)

biz_colors("BIZ")
biz_colors("LB")
biz_colors("BSB")
```

Mit `biz_pal(palette = "BIZ", reverse = FALSE, ...)` kannst du die Reihenfolge der Paletten umkehren und Abstufungen zwischen den gegebenen Farben auffüllen. Z.B. beinhaltet die Palette "BIZ" 7 Farben, aber manchmal werden mehr als 7 Farben benötigt:

```{r cars}
biz_pal("BIZ")(12)
```

Für die Verwendung in `ggplot2` kann mit `scale_color_biz` und `scale_fill_biz` gearbeitet werden, um ganz einfach die Farben zu übergeben:

```{r}
library(ggplot2)
ggplot(iris, 
       aes(Sepal.Width, 
           Sepal.Length, 
           color = Species)) +
  geom_point(size = 4) +
  scale_color_biz()
```

```{r}
ggplot(iris, 
       aes(Sepal.Width, 
           Sepal.Length, 
           color = Sepal.Length)) +
  geom_point(size = 4, 
             alpha = .6) +
  scale_color_biz(discrete = FALSE,
                  palette = "LB")
```

```{r}
ggplot(mpg, 
       aes(manufacturer, 
           fill = manufacturer)) +
  geom_bar() +
  theme(axis.text.x = element_text(angle = 45, 
                                   hjust = 1)) +
  scale_fill_biz(palette = "BSB", 
                 guide = "none")
```

## `merger()`

Damit die Funktion eingesetzt werden kann, ist folgender Aufbau nötig:
- Ein Ordner mit dem Namen des Moduls (z.B. "A")
- Darin enthalten sind Unterordner mit den Namen der Testpersonen
- Pro Testperson sind drei Dokumente enthalten:
  - Rückmeldemappe als Word im Format "Vorname Nachname Mappe.docx"
  - PDF mit den Ergebnissen im Format "Vorname Nachname Ergebnisse.pdf"
  - PDF mit den Rohdaten im Format "Vorname Nachname Rohdaten.pdf"

Falls es sich um Modul "VLGK" handelt, muss zusätzlich der Fragebogen im Format "Vorname Nachname Fragebogen.pdf" abgelegt werden.

Ist diese Struktur für jede Person gegeben, wird die Funktion aufgerufen:  
`bizHelpeR::merger()`

Es öffnet sich ein Fenster, in welchem der Ordner mit dem Modulnamen angewählt werden muss. 
Anschliessend wird automatisch aus der Rückmeldemappe ein PDF generiert und die PDFs kombiniert und zugeschnitten.

ACHTUNG! Die Funktion überschreibt keine existierenden Dokumente, um Zeit zu sparen. 
Wenn ein Dokument (z.B. "... Rückmeldemappe.pdf") neu erstellt werden soll, muss die existierende Datei gelöscht werden.
