---
output: github_document
---

<!-- README.md is generated from README.Rmd. Please edit that file -->

```{r, include = FALSE}
knitr::opts_chunk$set(
  collapse = TRUE,
  comment = "#>",
  fig.path = "man/figures/README-",
  out.width = "100%"
)
```

# bizColoR

<!-- badges: start -->
<!-- badges: end -->

`bizColoR` enthält die Farben des aktuellen CI/CD sowie einige Funktionen für den einfachen Einsatz in `ggplot2`

## Installation

Um die aktuelle Version des Packages direkt von [GitHub](https://github.com/) zu installieren, kannst du in R den folgenden Code ausführen:

``` r
# install.packages("devtools")
devtools::install_github("DanStuder/bizColoR")
```

## Beispiel

Es gibt drei Paletten für verschiedene Bereiche:
- BIZ allgemein: "BIZ"
- Geschäftsbereich Laufbahn: "LB"
- Geschäftsbereich Berufs- und Studienbberatung: "BSB"

Die Farben der jeweiligen Paletten können mit `biz_colors(palette = c("BIZ", "BSB", "LB"), ...)` aufgerufen werden:
```{r example}
library(bizColoR)

biz_colors("BIZ")
biz_colors("LB")
biz_colors("BSB")
```

Mit `biz_pal(palette = "BIZ", reverse = FALSE, ...)` kannst du die Reihenfolge der Paletten umkehren und Abstufungen zwischen den gegebenen Farben auffüllen. Z.B. beinhaltet die Palette "BIZ" 7 Farben, aber manchmal werden mehr als 7 Farben benötigt:

```{r cars}
biz_pal("BIZ")(12)
```

Für die Verwendung in `ggplot2` kann mit `scale_color_biz` und `scale_fill_biz` gearbeitet werden, um ganz einfach die Farben zu übergeben:

```{r}
library(ggplot2)
ggplot(iris, 
       aes(Sepal.Width, 
           Sepal.Length, 
           color = Species)) +
  geom_point(size = 4) +
  scale_color_biz()
```

```{r}
ggplot(iris, 
       aes(Sepal.Width, 
           Sepal.Length, 
           color = Sepal.Length)) +
  geom_point(size = 4, 
             alpha = .6) +
  scale_color_biz(discrete = FALSE,
                  palette = "LB")
```

```{r}
ggplot(mpg, 
       aes(manufacturer, 
           fill = manufacturer)) +
  geom_bar() +
  theme(axis.text.x = element_text(angle = 45, 
                                   hjust = 1)) +
  scale_fill_biz(palette = "BSB", 
                 guide = "none")
```

